臺灣臺南地方法院民事裁定
110年度小上字第45號
上 訴 人    陳雯斌  
                      (現於法務部○○○○○○○○○○○執行中)
被上訴人    王曉郁  
上列當事人間請求損害賠償事件，上訴人對於本院柳營簡易庭民
國110年8月17日所為第一審判決（110年度營小字第512號）提起
上訴，本院裁定如下：
    主  文
上訴駁回。
第二審訴訟費用新臺幣1,500元由上訴人負擔。
上訴人溢繳之第二審裁判費新臺幣1,500元應予返還。
    理  由
一、按對於小額程序第一審裁判之上訴，非以其違背法令為理由
    ，不得為之，民事訴訟法第436條之24第2項定有明文。且依
    同法第436條之25規定，上訴狀應記載上訴理由，並表明原
    判決所違背之法令及其具體內容，以及依訴訟資料可認為原
    判決有違背法令之具體事實。又依同法第436條之32準用同
    法第468條、第469條第1款至第5款之規定，判決不適用法規
    或適用不當者，為違背法令，而判決有同法第469條第1款
　　至第5款情形之一者，為當然違背法令。是當事人對於小額
    程序之第一審判決提起上訴，如依民事訴訟法第468條規定
    ，以第一審判決有不適用法規或適用法規不當為理由時，其
    上訴狀或理由書應有具體之指摘，並揭示該法規之條項或其
    內容，若係成文法以外之法則，應揭示該法則之旨趣，倘為
    司法院解釋或最高法院之判例，則應揭示該判解之字號或其
    內容，如以民事訴訟法第469條第1款至第5款所列情形為理
    由時，其上訴狀或理由書，應揭示合於該條款之事實，上訴
    狀或理由書如未依此項方法表明，或其所表明者，顯與上開
    法條規定之情形不相合時，又或上訴理由僅引用原審判決時
    之攻擊防禦方法，即難認為已對第一審判決之違背法令有具
    體之指摘，不得謂已合法表明上訴理由，其上訴亦難認為合
    法。再按上訴不合法者，依同法第436條之32第2項準用第47
    1條第1項、第444條第1項規定，法院毋庸命其補正，應逕以
    裁定駁回之。
二、上訴意旨略以：本件刑事案件現由臺灣高等法院臺南分院以
    110年度金上訴字第867號審理中（下稱刑事案件），被上訴
    人卻於刑事案件尚未確定前即主張損害賠償，要求上訴人給
    付新臺幣（下同）50,000元，顯已違背法令程序，應待刑事
    案件確定後再行審查等語。並聲明：原判決廢棄。
三、查本件為訴訟標的金額在10萬元以下之金錢給付訴訟，依民
    事訴訟法第436條之8第1項規定，應適用小額訴訟程序，依
    前開說明，上訴人非以原判決違背法令為由不得提起上訴，
    且上訴理由須表明原判決所違背之法令及其具體內容，暨依
    訴訟資料可認為原判決有違背法令之具體事實，始符合上訴
    程式。然核其上訴理由，並未具體指明原判決違反之法令條
    項及究竟違背何種內容之證據法則，亦未具體指明原判決所
    違背法則之旨趣或內容，更未指明原判決所違反之法令條項
    或其內容及依訴訟資料有何判決違背法令之具體事實，參諸
    前開說明，本件上訴人之上訴，難謂已對原判決有何違背法
    令之處為具體之指摘。至上訴人雖認原判決應待刑事案件確
    定後始得審理，惟基於民刑事訴訟獨立審判原則，兩者間縱
    有案情及證據上之關聯性，並不受彼此認定之拘束，民事事
    件承審法官本得就其證據調查之結果為判斷認定，毋庸待刑
    事案件確定後始得為審理，要難認此有何違背法令。從而，
    依首揭說明，應認其上訴為不合法，應予駁回。
四、本件小額事件之上訴既經駁回，第二審訴訟費用1,500元（
    即第二審裁判費）依法應由上訴人負擔，爰確定如主文第2
    項所示。另按訴訟費用如有溢收情事者，法院應依聲請並得
    依職權以裁定返還之，民事訴訟法第77條之26第1項定有明
    文。查本件應徵第二審裁判費1,500元，惟上訴人共計繳納3
    ,000元（於110年9月11日及同年月17日各繳納1,500元），
    有收據2紙在卷可稽（本院卷第11頁）。本件上訴人溢繳第
    二審裁判費1,500元，爰依職權裁定返還上訴人上開溢繳之
    費用如主文第3項所示。
五、訴訟費用負擔之依據：民事訴訟法第78條。
中　　華　　民　　國　　110 　年　　11　　月　　12　　日
                    民事第四庭  審判長法  官    張家瑛
　　　　　　　　　　
　　　　　　　　　　　　　　　  　　　法  官    陳郁婷 
　　　　　　　　　　　　　　　　　　　
　　　　　　　　　　　　　　　　  　　法  官    陳䊹伊 
以上正本係照原本作成。
本裁定不得抗告。
中　　華　　民　　國　　110 　年　　11　　月　　15　　日
                                      書記官    王美韻